---
title: "SLML_hw3"
author: "凌浩东"
date: "9/29/2021"
output: 
  html_document:
    toc: true # table of content true
    toc_depth: 3  # upto three depths of headings (specified by #, ## and ###)
    number_sections: true  ## if you want number sections at each table header
    theme: united  # many options for theme, this one is my favorite.
    highlight: tango  # specifies the syntax highlighting style
    toc_float:
      collapsed: false
      smooth_scroll: false
---

```{r setup, include=FALSE}
knitr::opts_chunk$set(echo = TRUE)
```
# 合租模式下的租房价格分析
## 简介
本项目收集了北京市某年某月的5149条合租房源信息，
通过建模不同房源的内部结构和外部条件因子对房源月租金的影响，
得到了月租金与房源信息之间的**对数**线性模型。

统计结果表明，
在房源的各种信息因子中，
对月租金影响较大的因子包括卧室数，
卫生间数，
房间面积，
是否临近地铁，
所在城区，
以及供暖方式。
模型的均方根误差（RMSE）为0.152，
判定系数（R square）为0.67，
调整后的判定系数（Adjusted R-squared）为0.67。

下文将对统计和建模的过程进行具体描述。

## 数据读入与汇总统计
首先读入数据，根据csv文件的编码方式，选择`UTF-8`编码。

```{r}
data <- read.csv('data.csv', encoding = 'UTF-8')
head(data)
```
展示数据前6行，可以看到一共有10列，
其中，第一列`rent`表示房间的月租金，
之后9列代表了房间的各种信息因子，
包括:

* 数字变量：房间数量（bedroom），客厅数（living room），卫生间数（bath room），房间面积（area）；
* 字符变量：房间类型（room），楼层（floor_grp），是否临近地铁（subway），所在城区（region），供暖方式（heating）。

使用`summary`方法，对数据进行初步的统计汇总如下。
```{r}
summary(data)
```


* `rent`，租金，分布在1150到6460之间，平均值为3230，中间数为2690，较小四分数为2240，
较大四分位数为3230。说明大多数房源的资金集中在2000到3000的水平间，高价房源是少数。
* `bedroom`，房间数，分布在2到5之间。平均值和中位数都在3左右。
* `livingroom`，客厅数，分布在1到2之间，大多数为1。
* `bathroom`，卫生间数，分布在1到2之间，大多数为1。
* `area`，房间面积，分布在5到30之间，平均数为12.85，中位数位12。
* `room`，房间类型，主卧有2289间，次卧有2860间。主卧和次卧的数量相当。
* `floor_grp`，中楼层有1878间，低楼层有1679间，高楼层有1592间，数量相当。
* `subway`，4334间临近地铁，815间不临近。大多数房源临近地铁。
* `region`，所在城区，在朝阳的最多，在大兴的最少。
* `heating`，供暖方式，大多数为集中供暖。

## 绘制月租金直方图

```{r}
library(ggplot2)
p <- ggplot(data = data,
            mapping = aes(x = rent)
            )
p + geom_histogram(bins=30) + labs(x = '租金', y = '计数', title = '北京市某年某月租金直方图')
```

通过直方图可以进一步验证之前得到的租金的大致分布情况，
租金呈右偏分布，
主要集中在2000到3000之间，
在2000以下的低价房和4000以上的高价房较少。


## 不同城区平均租金
计算不同城区租金平均值，按从大到小分布如下所示。

```{r}
rent_by_region <- aggregate(list(mean_rent = data$rent), list(region = data$region), FUN = mean)
rent_by_region <- rent_by_region[order(-rent_by_region$mean_rent),]
row.names(rent_by_region) <- NULL
rent_by_region
```

可以看到，城区的平均租金按从大到小分布依次为西城，海淀，朝阳，东城，石景山，丰台，昌平，通州，大兴, 顺义。

取最高的八个，绘制条形图如下所示。
```{r}
rent_by_region <- rent_by_region[1:8,]
rent_by_region$region <- factor(rent_by_region$region, levels = rent_by_region$region)
ggplot(data = rent_by_region, aes(x=region, y = mean_rent)) +
  geom_bar(stat = 'identity') +
  labs(x = '城区', y = '平均租金', title = '不同城区平均租金条形图')
```

从条形图可见，西城，海淀，朝阳，东城的平均租金都超过了3000，其他城区的平均租金在3000以下。

## 月租金-城区箱线图
绘制月租金-城区箱线图入下所示。
```{r boxplot}
ggplot(data, aes(x = reorder(region, rent, FUN = median), y = rent)) + 
  geom_boxplot() +
  labs(x = '城区', y = '月租金', title = '月租金-城区箱线图')
```

对图像分析如下：

* 从中位数来看，依然是东城，朝阳，海淀，西城最高。
* 从分布离散程度来看，朝阳，海淀，西城分布得最离散，
大兴，房山，顺义得分布比较集中。
* 从异常点来看，昌平，朝阳，通州，高于正常范围的异常点较多。
只有昌平出现了低于正常范围的异常点。

## 线性回归
首先将按照要求将次卧，低楼层，远离地铁站，石景山，自采暖设置为哑变量。
```{r}
data$room <- factor(data$room, levels = c('次卧','主卧'))
data$floor_grp <- factor(data$floor_grp, levels = c('低楼层','中楼层','高楼层'))
data$subway <- factor(data$subway, c('否', '是'))
data$region <- factor(data$region, c('石景山','朝阳','海淀','东城','西城', '昌平','大兴', '通州', '丰台', '顺义', '房山'))
data$heating <- factor(data$heating, c('自采暖','集中供暖'))
```
然后，对数据进行线性回归拟合。
```{r}
model <- lm(rent~., data = data)
summary(model)
```

从拟合结果可见，拟合的均方根误差为454.1，判定系数R方为0.65，调整后的R方为0.65。

对模型系数的分析如下：

* 截距估计为1593.22。
* 房间数的系数为-90.55，说明房间数增加，月租金反而减少。
这可能是由于房间数增加，合租的房客也会增加，因此每个人的租金相对减少一些。
* 客厅数的系数为-168，但是p-value较大，这个因子对模型的重要程度较小。
* 卫生间的系数为182.11，说明卫生间数大，租金上升。
* 面积的系数为76.69，说明房间面积增大，相应的租金就会提高。
* 主卧的系数为0.08，p-value很大， 说明是否是主卧对租金的影响很不明显。
* 中楼层的系数为-55.60，说明相比于低楼层，中楼层租金反而会减小。可能是因为低楼层比较方便出入。
* 高楼层的系数为-24.99，但p-value很大，对模型的重要性不明显。
* 临近地铁的系数为280.44，说明临近地铁的房源租金较高。
* 朝阳，海淀，东城，西城，丰台的系数为正，说明相比于石景山，这些地区的租金一般会偏高。
* 大兴，通州，顺义，房山的系数为负，说明相比于石景山，这些地区的租金一般会偏低。
* 昌平对模型的重要程度不明显。
* 集中供暖的房源租金较高。

## 使用BIC准则进行变量选择
使用`step`方法对模型变量进行选择。

值得注意的是`step`方法中，
变量k的默认值为2，表示的是**AIC**(Akaike Information Criterion),
将k设置为$\log\left(n\right)$，
其中n表示数据点的个数，
就能使用**BIC**(Bayesian Information Criterion)。
```{r results='hide'}
selected_model <- step(model, k = log(5149))
```
```{r}
summary(selected_model)
```
最终得到的`selected_model`中，被排出的变量包括客厅数，是否是主卧，所在楼层，
客厅数，是否主卧在之前线性回归时就已经判断出重要性较低。
在之前的线性模型中也说明了是否是高楼层对模型的影响较小。
因此通过BIC进行的变量选择之前得到线性模型后作出的判断是基本相符的。

变量选择后，得到拟合结果中，
均方根误差为454.7，R方为0.65，调整后的R方为0.64。

## 交叉验证
最后，我们对进行变量选择后的因子进行5折交叉验证。
使用`train`方法，将变量`trControl`设置为5折交叉验证,
得到最终的模型如下所示。
```{r}
library(DAAG)
```

```{r fig.show="hide", warning=FALSE}
cvlm <- cv.lm(data, selected_model, m = 5, printit = F, seed = 42)
```
```{r}
attr(cvlm, 'ms')
```
五折交叉验证结果显示，模型的误差较大，说明线性回归模型的效果不佳。

对模型进行回归诊断：
```{r}
par(mfrow=c(2,2))
plot(selected_model, which=c(1:4))
```
从图中可以看到，

* 残差图的分布显示，存在非线性因素。当租金升高时，残差也在升高，即有异方差
情况发生。
* qqplot图显示，残差的尾部正态性不佳
* 从scale-location图中可以更明显看到异方差的现象
* 从最后一张图看出，693、2492、4821是异常值。

下面，尝试对数线性模型。

```{r}
loglm <- lm(log(rent)~., data)
summary(loglm)
```
```{r results='hide'}
selected_loglm <- step(loglm, k = log(5149))
```

```{r}
summary(selected_loglm)
```

```{r fig.show="hide", warning=FALSE}
cvloglm <- cv.lm(data, selected_loglm, m = 5, printit = F, seed = 42)
attr(cvloglm, 'ms')
```
误差小了许多。
```{r}
par(mfrow=c(2,2))
plot(selected_loglm, which=c(1:4))
```
通过回归诊断可见，异方差情况好了很多。


## 总结
本文对北京某年某月的5149条合租房源信息，
通过建模不同房源的内部结构和外部条件因子对房源月租金的影响，
得到了月租金与房源信息之间的模型。

在统计过程中，
通过五折交叉验证以及回归诊断，
发现线性模型的不适用，
最终采用了对数线性模型，
较好地拟合了数据。

统计结果表明，
卫生间数，面积，临近地铁，集中供暖对租金起正向作用，
房间数对租金起负向作用。
模型的均方根误差（RMSE）为0.152，
判定系数（R square）为0.67，
调整后的判定系数（Adjusted R-squared）为0.67。


































